# 请教陈版： IFRS 下合同资产减值损失的会计处理

提问人：595699395 时间：2023-10-18 22:34:29
财政部会计司要求合同资产减值记入资产减值损失，这个规定来源于收入准则与金融工具准则对合同资产减值会计处理的差异，并且最终财政部选择了按照收入准则处理。
但是我翻看IFRS9和IFRS15，IFRS9要求合同资产减值按照该准则处理，IFRS15中，并没有想国内的收入准则一样，要求将减值记入资产减值损失。
请问陈版，在IFRS准则下，合同资产减值，是否应该计入信用减值损失？

回答人：chenyiwei
这只是会计科目选择和报表列报方面的差异，不论是国内准则还是IFRS下，合同资产的减值都是适用金融工具准则下的预期信用损失模型。
IFRS下没有统一规定的科目和报表格式。可以参考一般习惯处理。